臺灣新竹地方法院民事裁定  
110年度監宣字第207號
聲  請  人  温千瑩  

相  對  人  朱瓊玉  

關  係  人  温寶安  

關  係  人  温千惠  

            温千瑜  

上列當事人間改定監護人事件，本院裁定如下：
    主  文
改定温千瑩（女，民國00年0月00日生，身分證統一編號：Z0000
00000號）為受監護宣告之人朱瓊玉（女，民國00年0月0日生，
身分證統一編號：Z000000000號）之監護人。
指定温千瑜（女，民國00年00月00日生，身分證統一編號：Z000
000000號）為會同開具財產清冊之人。
程序費用新臺幣壹仟元由受監護宣告人負擔。
    理  由
一、聲請意旨略以：相對人即聲請人之母朱瓊玉前經本院裁定為
    受監護宣告之人，並選定其配偶即關係人温寶安為其監護人
    。惟温寶安日前車禍腦部出血，朱瓊玉與温寶安均刻與聲請
    人同住由聲請人照顧，請准改由温千瑩擔任朱瓊玉之監護人
    等語。
二、按有事實足認監護人不符受監護人之最佳利益，或有顯不適
    任之情事者，法院得依前條第一項聲請權人之聲請，改定適
    當之監護人，不受第1094條第1 項規定之限制，為民法第11
    06條之1第1項所明定。此項規定依民法第1113條規定，於成
    年人之監護亦準用之。
三、温千瑩主張朱瓊玉前經本院103 年度監宣字第110 號裁定宣
    告為受監護宣告之人，並由温寶安任監護人等情，經本院調
    取該案卷查核無訛，堪認屬實，合先敘明。而朱瓊玉與温寶
    安有關事務現均由温千瑩處理中，其事務由温千瑩就近處理
    較為方便等情，則據本院家事調查官前往關係人温千瑜住處
    詢問明確在卷，有本院家事調查官報告在卷可稽。故爰准温
    千瑩所請，改由温千瑩擔任朱瓊玉之監護人。
四、再按法院依民法第1094條第3 項選定監護人或依第1106條及
    第1106條之1 另行選定或改定監護人時，應同時指定會同開
    具財產清冊之人，民法第1094條第4 項定有明文，且上開規
    定依民法第1113條之規定，於成年人之監護亦有所準用。本
    院審酌温千瑜係朱瓊玉之女，前於朱瓊玉受監護宣告之時表
    示願意擔任會同開具財產清冊之人，此有同意書在卷可憑，
    復於本案聲請中亦表示同意，有本院家事調查官報告在卷可
    參，是再由其擔任相對人之會同開具財產清冊之人，並無不
    妥，爰裁定如主文第2項所示。又依同法第1099條之規定，
    於監護開始時，監護人温千瑩對於受監護宣告人朱瓊玉之財
    產，應會同開具財產清冊之人温千瑜於2 個月內開具財產清
    冊並陳報法院，併此敘明。
五、依家事事件法第164條第2項，裁定如主文。 
中　　華　　民　　國　　110 　年　　10　　月　　18　　日
               家事法庭  法　　　官  許翠玲 
以上正本係照原本作成。
如對本裁定抗告，須於裁定送達後10日之不變期間內，向本院提
出抗告狀，並繳納抗告費新臺幣1,000元。
中　　華　　民　　國　　110 　年　　10　　月　　18　　日
                         書　記　官　邱文彬